【裁判字號】    99,沙交簡上,526
【裁判日期】    990909
【裁判案由】    公共危險
【裁判全文】
臺灣臺中地方法院刑事判決         99年度沙交簡上字第526號
上  訴  人  甲○○
即  被  告
上列上訴人即被告因公共危險案件，不服本院沙鹿簡易庭中華民
國99年5月17日99年度沙交簡字第319號第一審簡易判決（原聲請
簡易判決處刑書案號：99年度撤緩偵字第170號），本院管轄第
二審之合議庭判決如下：
    主    文
上訴駁回。
    犯罪事實
一、甲○○於民國97年3月17日22時30分許起，在其位於臺中縣
    龍井鄉○○○路269巷34弄1號居處飲用高粱酒後，於翌日（
    18）日凌晨1時許，已達不能安全駕駛動力交通工具之狀態
    ，竟仍於飲酒後，駕駛車牌號碼6958－SK號自用小客車上路
    。嗣於97年3月18日1時20分許，途經臺中縣沙鹿鎮○○路與
    正英路口為員警攔檢，並測得其呼氣酒精濃度值達0.57MG/L
    而查獲。
二、案經臺中縣警察局清水分局報告臺灣臺中地方法院檢察署檢
    察官偵查起訴。
    理    由
一、證據能力之判斷：被告以外之人於審判外之陳述雖不符刑事
    訴訟法第159條之1至之4等4條之規定，而經當事人於審判程
    式同意作為證據，法院審酌該言詞陳述或書面陳述作成時之
    情況，認為適當者，亦得為證據，刑事訴訟法第159條之5第
    1項定有明文。其立法意旨在於傳聞證據未經當事人之反對
    詰問予以核實，原則上先予排除。惟若當事人已放棄反對詰
    問權，於審判程式中表明同意該等傳聞證據可作為證據，基
    於尊重當事人對傳聞證據之處分權，及證據資料愈豐富，愈
    有助於真實發見之理念，且強化言詞辯論主義，使訴訟程式
    得以順暢進行，上開傳聞證據亦均具有證據能力。經查，被
    告及檢察官就本院所引用卷內被告以外之人於審判外之陳述
    ，於審判程式均同意作為證據，且本院審酌前開證據資料作
    成時之情況，均無不法之情事，且與待證事實具有關聯性，
    認為適宜作為本案之證據，故均有證據能力。
二、訊據被告甲○○對於上開飲用酒類後，已達不能安全駕駛動
    力交通工具之程度，卻仍駕駛車輛外出，嗣為警查獲，並測
    得其呼氣酒精濃度值達0.57MG/L之事實坦承不諱，復有卷附
    之呼氣酒精濃度測試單、刑法第185條之3案件測試觀察紀錄
    表、臺中縣警察局舉發違反道路交通管理事件通知單等在卷
    可為佐證，被告犯行應可認定。
三、上訴人即被告上訴意旨略以：被告實有誠心悔過，並因家中
    經濟困難，尚有子女3名待扶養，且為低收入戶，本件易科
    罰金實有困難云云，並提出臺北縣新莊市公所低收入證明書
    、戶口名簿，另案竊盜之分期繳納罰金執行進度表等書證，
    為上訴之依據。惟查：
（一）按量刑輕重，係屬事實審法院得依職權自由裁量之事項，
      茍已斟酌刑法第57條各款所列情狀而未逾越法定刑度，不
      得遽指為違法，最高法院72年度臺上字第6696號判例意旨
      參照；又關於刑之量定，係實體法上賦予法院得為自由裁
      量之事項，倘其未有逾越法律所規定之範圍，或濫用其權
      限，即不得任意指摘為違法，最高法院75年度臺上字第70
      33號判例意旨參照；另在同一犯罪事實與情節，如別無其
      他加重或減輕之原因，下級審法院量定之刑，亦無過重或
      失輕之不當情形，則上級審法院對下級審法院之職權行使
      ，原則上應予尊重，最高法院85年度臺上字第2446號判決
      意旨參照。
（二）原審以被告犯罪事證明確，適用刑法第185條之3、第41條
      第1項前段，刑法施行法第1條之1之規定，依職權就個案
      裁量於法定刑度內判處被告拘役50日及諭知易科罰金之折
      算標準，本院認為以被告前無經法院判處有期徒刑以上之
      不良紀錄，及被告國中畢業之學歷、業工、本次酒精測試
      呼氣酒精濃度值達0.57MG/L，暨犯罪後均坦承不諱等犯後
      態度，原審量刑未逾越法定刑度，且罪刑之間並無失當。
      被告雖提出上開書證，然本院認為，原審綜合各情所為判
      決，其認事用法及量刑均屬妥當，量刑並無過重之虞。揆
      諸最高法院前揭判例、判決意旨，自不能率指原審判決有
      何違法或失當之處。至於被告請求能改服社會勞動等情，
      此係屬刑之執行事項，被告應向執行檢察官為聲請，併此
      敘明。
四、綜上，經核原審認事用法均無不合，量刑亦屬妥適，被告以
    上揭理由提起上訴，為無理由，應予駁回。
五、被告經合法傳喚，無正當理由而不於審判期日到庭，爰依刑
    事訴訟法第371條規定，不待其庭陳述，逕行判決，並此敘
    明。
據上論斷，應依刑事訴訟法第455條之1第1項、第3項、第368條
、第371條，判決如主文。
中    華    民    國    99    年    9     月    9    日
                  刑事第八庭    審判長法  官  許金樹
                                      法  官  洪俊誠
                                      法  官  劉國賓
以上正本證明與原本無異。
不得上訴
                                      書記官  張隆成
中    華    民    國    99    年    9     月    9    日

司法院資訊處製作；財團法人民間司法改革基金會備份。
